臺灣臺南地方法院民事裁定　　　　　　 100年度事聲字第32號
異　議　人　正泰資產管理有限公司
法定代理人　張龍根
上列當事人間因聲請支付命令事件，異議人對於本院司法事務官
民國100年5月16日所為處分（100年度司促字第11664號）聲明異
議，本院裁定如下：
    主  文
原裁定廢棄。
    理  由
一、按當事人對於司法事務官處理事件所為之終局處分，得於處
    分送達後10日之不變期間內，以書狀向司法事務官提出異議
    但支付命令之異議仍適用第218條及第519條之規定。司法事
    務官認前項異議有理由時，應另為適當之處分；認異議為無
    理由者，應送請法院裁定之。法院認第一項之異議為有理由
    時，應為適當之裁定；認異議為無理由者，應以裁定駁回之
    。前項裁定，應敘明理由，並送達於當事人。民事訴訟法第
    240條之4第1、2項定有明文。本件異議人就本院司法事務官
    於民國100年5月16日以100年度司促字第11664號裁定駁回其
    支付命令聲請之處分，聲明不服提起異議，並經司法事務官
    認異議無理由而送請本院裁定，是本院自應依法就司法事務
    官所為之裁定，審究聲明異議人之異議有無理由，合先敘明
    。
二、異議人異議意旨略以：異議人聲請狀已清楚表示係對債務人
    張成男之繼承人聲請發支付命令，而非對已死亡之債務人張
    成男發支付命令，請法院重新審核異議人聲請狀之內容，發
    給異議人公文，准異議人得向戶政機關申請債務人張成男之
    繼承人之戶籍謄本，以利程序進行，原裁定駁回異議人之聲
    請，容有誤解，爰提起異議，請求更為裁定等語。
三、按支付命令之聲請，應表明下列各款事項：一當事人及法定
    代理人。二請求之標的及其數量。三請求之原因事實。其有
    對待給付者，已履行之情形。四應發支付命令之陳述。五法
    院。民事訴訟法第511 條定有明文。又督促程序者，乃債權
    人之請求，以給付金錢或其他代替物或有價證券之一定數量
    為標的，不經言詞辯論，依債權人之主張為基礎，向債務人
    發附條件之支付命令，如債務人不於一定期間提出異議，其
    支付命令即與確定判決有同一效力之特別訴訟程序。而法院
    就支付命令之聲請，於審查其有無理由時，就事實之認定，
    不適用民事訴訟法第222 條關於「斟酌全辯論意旨及調查證
    據之結果，依自由心證判斷事實之真偽」之規定，其事實上
    之主張，應專就聲請人依民事訴訟法第511條第3款所陳明之
    原因事實為準，亦即以聲請人主張之事實為基礎，從形式上
    認定應否准發支付命令。如聲請所請求者與其聲請意旨所述
    之原因事實相符，即應准發支付命令。
四、查異議人於原支付命令聲請狀中，已依民事訴訟法第511 條
    規定明確記載請求之標的及其數量、請求之原因事實、應發
    支付命令之陳述及法院等事項；而其請求之標的及數量為「
    【訴外人之繼承人】應給付債權人140,374元及自94年8月25
    日起至清償日止，按週年利率百分之19.97計算之利息」；
    其請求之原因事實亦表明債務人因故死亡，債權人不知債務
    人之繼承人為何人，請法院發文准債權人得向債務人之戶籍
    所在地之戶政機關，查詢債務人之繼承人為何人等情，有聲
    請狀1 件附卷可稽。又異議人於當事人欄固載為已死亡之張
    成男，惟其稱謂為「訴外人」，再參酌其原因事實欄之上開
    陳述，異議人主張其係以張成男之繼承人為債務人聲請支付
    命令，尚非無斟酌之餘地，至張成男之繼承人即債務人之姓
    名及住址，原支付命令亦可定期命其補正以求明確，原裁定
    以異議人之聲請係對無當事人能力之債務人張成男為之，逕
    予駁回其聲請，應有誤認異議人聲請發支付命令之對象，尚
    有未洽，是本件異議人異議有理由，爰廢棄原處分之裁定，
    由司法事務官另為適法之處分，以符法制。
五、依民事訴訟法第240條之4第3項，裁定如主文。
中    華    民    國   100    年    7     月    27    日
                  民事第一庭    法  官  周素秋
以上正本係照原本作成。
如對本裁定抗告須於裁定送達後10日內向本院提出抗告狀，並應
繳納抗告費新台幣1,000元整。
中    華    民    國   100    年    7     月    27    日
                                書記官  洪浩容